José Luis Gaspar Unzueta

Desarrollador Web Full-Stack

Lima, Perú || politika23@hotmail.com || +51929668883 || Inglés A1, Español Nativo || Linkedin || Portafolio

RESUMEN:

Profesional de la administración con experiencia gestionando personal por más de 10 años, capacitad de negociación individual y colectiva, creador de la consultora en Recursos Humanos y gran capacidad de creación de contenido web y SEO.

HARD SKILLS - Tecnologías y Framework

HTML, Maquetado CSS, Web Development, Web Design, Javascript ES6 y ES7, React.js, React.jsx, Python, JavaScript Frameworks, Full Stack Software Engineering, Front End Design, Redux, Bootstrap, React Bootstrap, Bulma, Adobe Photoshop.

SOFT SKILLS

Capacitad de comunicación asertiva, trabajo en equipo, manejo del estrés, administración del tiempo, gestión de mejora continua, capacitador en Seguridad y Salud en el trabajo.

EDUCACIÓN

Fundamentos de Desarrollo Web (<u>Ver</u>) – Desarrollo de Aplicaciones con React (<u>Ver</u>) - **ACADEMLO** Desarrollo Web – FrontEnd (<u>Ver</u>) - **TECSUP** Especialización en programación con Python desde la documentación oficial (<u>Ver</u>) - **UMAKER**

JavaScript (Ver) - CODERHOUSE

Fundamentos de Programación con Python para ingeniería (Ver) - CHIPTEC

PROYECTOS PRINCIPALES

Portafolio 2023

- Proyecto de presentación profesional, proyectos realizados, línea de carrera y contacto.
- Consumo de librerías javascript para efectos random de la foto y efectos 3d para las card.
- Permite recibir correo y descargar archivo (CV), Provecto responsive para PC y Celular.
- Link: https://portafolio-jose-gaspar.netlify.app/

Users 2023

- Aplicación que permite usar un CRUD de usuarios, consumiendo la Api propia de Academlo.
- Diseño responsive y escalable usando diferentes frameworks y librerías de maquetación.
- Link: https://users-jose-gaspar.netlify.app/

App Pokemon 2023

- App de filtrado random de pokemones, búsqueda individual y filtrado con la Api de pokeapi.co
- Desarrollado con React, y diversas librerías, con modo Dark y guardado en el navegador.
- Provecto que me permitió apovar a algunos compañeros en la composición de la paginación.
- Link: https://app-pokemons-jose-gaspar.netlify.app/

Rick And Morty abril 2023

- Aplicación que muestra elementos random de la Api Rick And Morty.
- Diseño de la interfaz responsive usando React, vite, axios, React-Router-Dom y CSS.
- Este proyecto permite realizar búsqueda por id u orden.
- Link: https://location-jose-gaspar.netlify.app/

App de Clima 2023

- Aplicación que muestra el clima en tiempo real usando la geolocalización del usuario que la utiliza.
- Diseño de la interfaz responsive usando React, vite, axios y CSS.
- Proyecto que permite la búsqueda de otra ubicación y realizar comparaciones de clima en tiempo real.
- Link: https://app-clima-jose-gaspar.netlify.app/

EXPERIENCIA LABORAL

AGM CONSULTORÍA PERÚ - Consultor de Recursos Humanos | febrero 2019 - abril 2023

- Implementación y análisis de normativa laboral.
- · Capacitación en auditoría SUNAFIL
- Evaluaciones y desarrollo de encuestas de Clima Laboral.
- Desarrollar programa de formación y capacitación.
- Contactar y negociar y coordinar con diferentes potenciales clientes.

Logros obtenidos: Desarrollo de un plan de emergencia para clientes con requerimientos de auditorías inopinadas por la autoridad administrativa de trabajo, evitando las multas que van desde los S/ 20,000.00 a los S/ 125,000.00 mil soles.

APC CORPORACIÓN - Jefe de Capital Humano | febrero 2018 - Julio 2018

- Gestionar planilla de 1700 trabajadores.
- Tramitar requerimientos ante entidades estatales y privadas.
- Realizar la gestión de solicitudes ante clientes internos en todo el país.

Logros obtenidos: Mejora de procesos con las 17 sedes de la empresa a nivel reduciendo en 30% el tiempo de trabajo. Negociación del seguro de vida y salud permitiendo un ahorro de S/ 5000 soles mensuales a la empresa.

SAINC INGENIEROS CONSTRUCTORES - Jefe de Talento Humano | Abril 2015 - Noviembre 2017

- Tramitación de requerimientos ante EsSalud.
- Procesamiento de nómina y conciliación ante sindicato.
- Elaboración de datos y emisión de reportes a la gerencia.

Logros obtenidos: Implementar integralmente el área de RRHH y elaboración de documentación de procesos de trabajo de 3 cargos de trabajo directo. Negociaciones y Reducción de incidencias laborales con trabajadores sindicalizados, negociación e implementación de sistema de planilla.

FORMACIÓN UNIVERSITARIA

Maestría en Psicología Organizacional

Universidad Nacional Mayor de San Marcos - marzo 2018 - enero 2021

Bachiller en Ciencia Política

Universidad Nacional Mayor de San Marcos - marzo 2004 - diciembre de 2008